【裁判字號】    97,交聲,129
【裁判日期】    970222
【裁判案由】    交管條例聲異
【裁判全文】
臺灣板橋地方法交通事件裁定           97年度交聲字第129號
原處分機關  交通部公路總局臺北區監理所板橋監理站
異  議  人
即受處分人  甲○○
                    國民
上列受處分人因違反道路交通管理處罰條例案件，對於交通部公
路總局臺北區監理所板橋監理站於中華民國96年12月13日所為之
處分（原處分案號：板監裁字第裁41-A00000000號），聲明異議
，本院裁定如下：
    主  文
異議駁回。
    理  由
一、聲明異議意旨略以：異議人即受處分人甲○○主張其所駕駛
    之車牌號碼為CMW-280 號重機車，因於民國96年10月23日10
    時22分許，在臺北市○○街1 號，停車方式不依規定，而遭
    警逕行拍照舉發，惟其重機車確實停在政府劃設之停車格內
    ，並未違規亂停，影響交通，亦未違反政府維護交通秩序、
    確保交通安全之目的，道路交通管理處罰條例第56條第1 項
    第9 款係規範汽車，不適用本案，爰請求撤銷原處分云云。
二、按「車輛停放線，用以指示車輛駕駛人停放車輛之位置與範
    圍。本標線之線型為白實線，線寬十公分。但機器腳踏車停
    放線劃設於非車道上者，得採用線寬五公分。汽缸總排氣量
    未滿五百五十立方公分之機器腳踏車停放線，設置圖例如下
    ：（如附件圖7 所示）」、「汽車停車時，應依下列規定：
    十五、停車時間、位置、方式及車種，如公路主管機關、市
    區道路主管機關或警察機關有特別規定時，應依其規定。」
    、「汽車駕駛人停車時，有下列情形之一者，處新臺幣（下
    同）6 百元以上1 千2 百元以下罰鍰：九、停車時間、位置
    、方式、車種不依規定。」，道路交通標誌標線號誌設置規
    則第190 條第1 項、第3 項、道路交通安全規則第112 條第
    1 項第15款、道路交通管理處罰條例第56條第1 項第9 款分
    別定有明文。
三、經查，本件異議人甲○○所駕駛之車牌號碼為CMW-280 號重
    機車，於96年10月23日10時22分許，在臺北市○○街1 號，
    停車（地面並繪有白實線）方式不依規定，當時因駕駛人不
    在場，而經警當場拍照後逕行舉發。嗣異議人向處罰機關陳
    述意見（申訴）後，處罰機關仍認本件違規屬實，而由交通
    部公路總局臺北區監理所板橋監理站於96年12月13日以板監
    裁字第裁41-A00000000號裁決書裁處異議人「罰鍰600 元」
    等情，有臺北市政府警察局北市警交大字第A00000000 號舉
    發違反道路交通管理事件通知單（下稱舉發通知單）、上開
    裁決書及送達證書、採證照片及臺北市政府警察局中正第一
    分局96年11月28日書函（即申訴回文）各1 份附卷可稽。矧
    依上開現場照片，異議人駕駛之上開車輛確未依規定停在如
    附件圖7 所示之每小格長2 至2.5 公尺，寬1 至1.5 公尺停
    車格內，縰其以不同方向擠停入他人數輛機車合法停車之剩
    餘空間內，仍於法不合，足見異議人確有停車方式不依規定
    之違規行為至明，又道路交通管理處罰條例所稱之汽車，包
    括機器腳踏車，同條例第3 條第8 款亦定有明文。是異議人
    所為之上開辯解，均無足採。原處分機關據以援引前揭規定
    ，裁處異議人罰鍰600 元，依照上開說明，並無不合，應予
    維持。本件異議為無理由，應予駁回。
四、依道路交通案件處理辦法第19條裁定如主文。
中    華    民    國    97    年    2     月    22    日
                  交通法庭      法  官  楊千儀
上列正本證明與原本無異。
如不服本裁定，應於送達後五日內，向本院提出抗告狀。
                                書記官  黃淑玲
中    華    民    國    97    年    2     月    22    日


司法院資訊處製作；財團法人民間司法改革基金會備份。
